# 非政策性搬迁补偿处置收益和企业所得税的计算

提问人：bigxia07 时间：2021-04-01 07:50:00
公司与地方拆迁办签定协议，协议补偿公司房产土地设备价为 2000 万，房产土地设备账面净值为 500 万，那是不是在我交付房产土地设备给拆迁办后可以确认资产处置收益，相关分录是不是：
借：银行存款 已收到的补偿款
其他应收款 尚未收到的补偿款
贷：固定资产清理 补偿款全额
借：固定资产清理
贷：房产土地设备账面净值
借：固定资产清理
贷：资产处置收益
借：所得税费用
贷：应交所得税费用
还需要考虑其他事项吗

回答人：chenyiwei
一般可以这样理解。这属于资产处置，不适用《企业会计准则解释第 3 号》对于政策性搬迁且直接从财政预算收到补偿款的处理规定。另外，对于尚未收到的补偿款，首先其金额要有确定的补偿协议予以支持；其次要谨慎估计其预计收到的时间，考虑是否有必要折现。